# 政府补助的相关问题三，陈版

提问人：呼叫帮助 时间：2010-04-30 18:09:51
本公司在某市的开发区投资建厂，当地政府为招商引资将本公司缴纳的基础设施建设费返还本公司，但政府并不拥有本公司股权。
请问本公司按政府补助准则中的与资产相关的政府补助还是收益相关的补助处理？

回答人：chenyiwei
回复 楼主 呼叫帮助 的帖子如果没有返还这回事，则企业在支付基础设施建设费时，将会如何作帐务处理（一次性费用化还是长期待摊）？该基础设施是否为企业自行建设，形成企业自身的固定资产？返还款是否指定用途，即限于用于非流动资产的购置和建造？

回答人：chenyiwei
回复 9 楼 呼叫帮助 的帖子要看有无证据表明返还款和当初缴纳的“基础设施建设费”之间是否存在明确的联系。如果存在联系的，则基于实质重于形式原则判断属于与资产相关的政府补助（因为当初支付时计入固定资产原值，分期计提折旧），相应计入递延收益并在该“基础设施建设费”所计入的资产的折旧年限内分摊计入营业外收入。

回答人：chenyiwei
回复 11 楼 爱我中华 的帖子可能还是需要看一下：在没有返还的情况下，企业对于所支付的“基础设施建设费”是一次性进费用还是长期待摊。传统上对于一些特定的费用支付，如水电增容费等，实务中还是以长期待摊方式较为多见。此时，相关的返还款也应当在原定的摊销年限内分期摊销，计入各相关年度的营业外收入。

回答人：chenyiwei
回复 14 楼 2009masq 的帖子基本上可以这样理解。基本思路就是与该笔“基础设施建设费”在企业帐面上计入损益的时间同步、对应、按比例地确认营业外收入。

回答人：chenyiwei
回复 16 楼 mcking_999 的帖子本质上是土地款返还，因此个人意见是基于实质重于形式的原则，作为与资产相关的政府补助处理，在递延收益中挂帐，分年摊销。

提问人：lhj229 时间：2017-08-06 16:51:35
陈版主，按照新的政府补助准则，如果公司采用净额法，那么土地的入账价值就会低于其招拍挂价格了，这样合理吗？

回答人：chenyiwei
新准则下可以接受此做法。